【裁判字號】    97,消債更,1033
【裁判日期】    980220
【裁判案由】    更生事件
【裁判全文】
臺灣臺南地方法院民事裁定          97年度消債更字第1033號
債  務  人  甲○○
上列當事人聲請消費者債務清理事件，本院裁定如下：
    主  文
債務人甲○○自民國九十八年二月二十日十七時起開始更生程序
。
    理  由
一、按債務人不能清償債務或有不能清償之虞，且無擔保或無優
    先權之債務總額未逾新臺幣（下同）1200萬元者，於法院裁
    定開始清算程序或宣告破產前，得向法院聲請更生。法院開
    始更生程序之裁定，應載明其年、月、日、時，並即時發生
    效力，消費者債務清理條例第3條、第42條第1項、第45條第
    1項定有明文。
二、本件債務人主張：債務人現每月薪資約38,010元，負債總額
    為3,049,336 元，均為無擔保或無優先權之債務，名下無任
    何財產，負債顯然超過資產甚多。債務人與債權銀行協商時
    ，台新國際商業銀行（下稱台新銀行）告知每月繳款16,841
    元。然債務人因有多筆債權已讓與資產管理公司（銀行讓與
    債權總額1,596,000 元），台新銀行協商人員表示債權讓與
    部分無法納入協商。若無法納入協商則債務人既被扣薪又要
    履行協商金額，實無能力，因此協商不成立。債務人僅係一
    般消費者，未曾從事營業，復未經法院裁定開始清算程序或
    宣告破產，爰向本院聲請更生等語。
三、債務人主張現每月薪資約38,010元，負債總額為3,049,336
    元，均為無擔保或無優先權之債務，名下無任何財產。債務
    人僅係一般消費者，未曾從事營業，業據提出債權人清冊、
    債務人之財產及收入狀況說明書、戶籍謄本、財政部台灣國
    稅局95年、96年度綜合所得稅各類所得資料清單、財政部台
    灣省國稅財產歸屬資料清單、財團法人金融聯合徵信中心當
    事人查詢個人資料（信用報告）、薪資單，堪認債務人確已
    達不能清償債務或有不能清償之虞之程度。
四、按債務人對於金融機構因消費借貸、自用住宅借款、信用卡
    或現金卡契約而負債務，在聲請更生或清算前，應提出債權
    人清冊，以書面向最大債權金融機構請求協商債務清償方案
    ，並表明共同協商之意旨，消費者債務清理條例第151條第1
    項定有明文。債務人主張其曾向最大債權金融機構台新國際
    商業銀行申請債務協商，惟協商不成立，業據提出前置協商
    不成立通知書為證，自堪信為真實。
五、綜上所述，債務人僅係一般消費者，未曾從事營業，其已達
    不能清償債務或有不能清償之虞之程度，其中無擔保或無優
    先權之債務，在1200萬元以下。債務人曾向最大債權金融機
    構台新國際商業銀行請求協商債務清償方案，惟協商不成立
    ，且未經法院裁定開始清算程序或宣告破產，又查無消費者
    債務清理條例第6 條第3 項、第8 條或第46條各款所定駁回
    更生聲請之事由存在，則債務人聲請更生，應屬有據，爰裁
    定如主文。
中    華    民    國    98    年     2    月    20    日
              民事第三庭    法      官  黃莉莉
上為正本係照原本作成。
本件不得抗告。
本裁定已於98年2月20日17時公告。
中    華    民    國    98    年     2    月    20    日
                            書  記  官  陳著振


司法院資訊處製作；財團法人民間司法改革基金會備份。
